臺灣雲林地方法院刑事判決　　　　　　　94年度簡上字第55號
上　訴　人　臺灣雲林地方法院檢察署檢察官
被　　　告　甲○○
　　　　　　　　　　國民
上列上訴人因被告贓物案件，不服本院斗六簡易庭94年度六簡字
第25號中華民國94年1 月19日刑事簡易判決（聲請案號：臺灣雲
林地方法院檢察署93年度偵字第4402號、93年度核退偵字第301
號），提起上訴，本院管轄之第二審合議庭判決如下：
    主      文
上訴駁回。
    事  實  及  理  由
一、本案經本院審理結果，認第一審判決認事、用法及量刑均無
    不當，應予維持，並引用第一審判決書記載之事實、證據及
    理由（如附件）。
二、本件上訴人上訴意旨略以：被告另於民國93年9 月12日，明
    知車牌號碼KSB-680 號機車，係黃建源竊得之贓物，竟仍收
    受寄放，因認被告涉犯刑法第349 條第1 項、第2 項收受贓
    物罪及寄藏贓物罪，與前開犯行有連續犯之裁判上一罪關係
    ，請求併予審理。然查：
    (一)按刑法第349 條第2 項之寄藏贓物，係指受寄他人之贓物
      ，為之隱藏者而言，最高法院30年非字第57號判例要旨可
      供參照。從而，收受贓物之行為係寄藏贓物之部分行為，
      法律上自宜僅就「寄藏」行為為包括之評價，不應另就「
      收受」予以論罪。又連續犯須連續數行為而犯同一罪名。
      依照司法院大法官會議釋字第152 號解釋，所謂「同一罪
      名」，指構成犯罪要件相同之罪名而言，因之在同一法條
      或同一項款中，如其犯罪構成要件不同時，不得成立連續
      犯，最高法院67年度第6 次暨第7 次刑事庭庭推總會議決
      議(一)可資參照。寄藏贓物之行為除收受他人贓物之行為外
      ，尚包含保管、使之隱藏之行為，與收受贓物之犯罪構成
      要件顯有不同，自不得與收受贓物成立連續犯。
    (二)公訴人認上開車號KSB-980 號機車係黃建源竊取，交予被
      告收受寄放。被告於本院審理時亦供稱黃建源將車牽到我
      家，說要寄放兩天，並沒有說要給我騎，我也沒有騎乘該
      機車。顯見被告係受黃建源委託代為保管及藏匿上開車號
      KSB-980 號機車，揆諸前開判例及決議要旨，被告就上訴
      人併辦案件，應係犯刑法第349 條第2 項寄藏贓物罪，不
      應另論以收受贓物罪，與原起訴之收受贓物犯行（同法第
      349 條第1 項），非屬觸犯犯罪構成要件相同之罪名，自
      無連續犯之關係，亦非本件起訴效力所及，本院無從併予
      審理，應退回由檢察官另為適法之處理。從而，上訴人上
      訴意旨請求就併辦部分併予審理，經核非有理由，應予駁
      回。
三、應依刑事訴訟法第455 條之1 第3 項、第373 條、第368 條
    ，判決如主文。
中　　華　　民　　國　　94　　年　　9 　　月　　13　　日
                  刑事第一庭    審判長法  官 康 樹 正
                                      法  官 侯 廷 昌
                                      法  官 楊 欣 怡
以上正本證明與原本無異。
不得上訴。
                                      書記官 洪 秀 虹
中　　華　　民　　國　　94　　年　　9 　　月　　13　　日
